【裁判字號】    89,易,1830
【裁判日期】    890911
【裁判案由】    竊佔等
【裁判全文】
臺灣桃園地方法院刑事判決                        八十九年度易字第一八三號
    公  訴  人  臺灣桃園地方法院檢察署檢察官
    被      告  丙○○
    輔  佐  人  甲○○
右列被告因竊佔等案件，經檢察官提起公訴（八十九年度偵字第九０四七號），本院
判決如左：
    主  文
丙○○公然侮辱人，處罰金壹仟伍佰元，如易服勞役，以佰元折算壹日；又以加害
財產之事，恐嚇他人致生危害於安全，處罰金貳仟捌佰元，如易服勞役，以佰元折
算壹日；應執行罰金肆仟貳佰元，如易服勞役，以佰元折算壹日。其餘被訴竊佔部
分，無罪。
    事  實
一、丙○○係桃園縣龜山鄉○○村○○路七十八號億馨麵包店之負責人，為經營該店
    ，使該店的人、車之出入方便，遂準備一鐵牌以隨時得在其前揭店址門口道路旁
    豎立，避免他人將車輛長時間停放於店門口，而妨害其麵包店的人、車之出入。
    嗣於民國八十九年四月二十五日上午九時三十分許，適有賴美秀駕駛一部自用小
    客車搭載其子女及友人乙○○前往至該處，欲送子女上學，乃由徐女將丙○○正
    在其上開店門前所豎立於道路旁之鐵牌移開，以使賴女得將車子停放在前揭麵包
    店門口附近之道路旁，適乃為丙○○所發覺，丙○○即上前對徐女、賴女二人聲
    稱勿在其店門口停車云云，徐女不服，乃向丙○○回稱路又不是你家的，是公家
    的等語，丙○○竟即不甘於示弱，而公然以台語「幹妳娘」辱罵徐女，並向徐女
    恐嚇稱：如果再把車停在這裡，車子壞了自己負責等加害他人財產之事，致生危
    害於他人所有車輛安全之語氣，使徐女心生畏懼。
二、案經乙○○訴請台灣桃園地方法院檢察署檢察官偵查起訴。
    理  由
甲、有罪部分：
一、訊據被告丙○○固坦承確曾經有與告訴人乙○○因為停車問題而發生過爭執，惟
    對於右揭事實則矢口否認其有何犯行，辯稱：伊當時僅只是對徐女講話有比較大
    聲一點而已，但伊不記得當時有無辱罵徐女，也已不記得是否曾經有向徐女恐稱
    不要把車停放在伊店門口，否則車子壞了自己負責一語等詞云云。惟查，被告之
    右揭事實，業據告訴人乙○○已指訴歷歷，且核與證人賴美秀於檢察官偵查中所
    結證陳述之情節內容亦相符合，而被告就此則僅祇以伊已經不復於記憶有無此等
    情事云云置辯，自不足予以採取。本件事證明確，被告右揭犯行足堪認定，應予
    依法論科。
二、核被告丙○○右揭所為，係觸犯刑法第三百零五條之恐嚇危害安全罪、及同法第
    三百零九條第一項之公然侮辱罪。而其上開所犯二罪，構成要件互殊，罪名不同
    ，犯意有別，應予分論併罰。爰審酌被告之犯後態度，並另參其犯罪動機、品性
    、素行等一切情狀，就其上揭所各犯，分別量處如主文所示之刑，同時並定其應
    執行之刑及諭知罰金易服役之折算標準，以資懲儆。
乙、無罪部分：
一、公訴意旨另略以：被告丙○○係桃園縣龜山鄉○○村○○路七十八號億馨麵包店
    之負責人，其為經營該店，使該店人車出入方便，竟意圖為自己不法之利益，於
    民國八十九年四月間，在前開店址門口道路旁豎立鐵牌，禁止他人停放車輛，而
    竊佔該道路用供停放自己所有之車輛。因認被告尚涉犯有刑法第三百二十條第二
    項之竊佔罪嫌。
二、按犯罪事實應依證據認定之，無證據不得推定其犯罪事實，刑事訴訟法第一百五
    十四條定有明文，次按不能證明被告犯罪者，應諭知無罪之判決，刑事訴訟法第
    三百零一條第一項亦有明文規定。本件訊據被告丙○○固坦認確曾有在前開店址
    門口道路旁豎立鐵牌之情形，惟堅詞否認係有意圖為自己不法之利益，而竊佔該
    道路用供停放自己所有車輛之犯意，辯稱因為伊麵包店門口有時候要下貨，為方
    便下貨用路，才豎立鐵牌，下貨完伊就將鐵牌拿開，並不是二十四小時都放著那
    鐵牌等語。次查，本件乃係因被告丙○○與告訴人乙○○因為停車問題而發生了
    爭執，被告不肯認錯及道歉，被害人乙○○始憤而提出本案告訴，惟此究尚不能
    因為被告曾經是有在其前開店址門口道路旁豎立鐵牌又與被害人乙○○發生爭執
    之情形，即認定被告確是有利用豎立該鐵牌之方法，以長期佔用著公共道路而用
    供停放自己所有車輛（汽車）之事實，此點由本件之被害人乙○○當時於將被告
    在前開店址門口道路旁所正豎立之鐵牌拿開，乃是為了停放自己所有之車輛（小
    客車）一節，得以明瞭被告當時並無在其前開店址門口道路旁停放自己車輛（汽
    車）之事實存在，故本件被告豎立該一鐵牌之動機，或僅是為避免他人將車輛長
    時間停放於店門口，而妨害其麵包店的人、車之出入而已，被告執稱那是因為伊
    麵包店門口有時候要下貨，伊為方便下貨用路，所以才豎立鐵牌一語，應非不可
    採取，是本件尚不能僅以右情即遽認定被告是有竊佔之事實存在。此外，本件復
    無其他積極證據，足資證明被告確有竊佔之犯行，犯罪嫌疑核仍屬不足，揆諸首
    揭規定，此部分應為被告無罪判決之諭知，庶免冤抑。
丙、據上論斷，應依刑事訴訟法第二百九十九條第一項前段、第三百零一條第一項，
    刑法第三百零五條、第三百零九條第一項、第五十一條第七款、第四十二條第二
    項，罰金罰鍰提高標準條例第一條前段、第二條，判決如主文。
本案經檢察官呂理銘到庭執行職務。
中      華      民      國      八十九    年      九      月    十一    日
                                臺灣桃園地方法院刑事第一庭
                                    法  官 呂 仲 玉
右正本證明與原本無異。
如不服本判決，應於判決送達後十日內向本院提出上訴狀( 應附繕本 )，上訴於
臺灣高等法院。
                                    書記官   劉文松
中        華        民        國   八十九   年   十   月    四    日
刑法第三百零五條
以加害生命、身體、自由、名譽、財產之事恐嚇他人，致生危害於安全者，處二年以
下有期徒刑、拘役或三百元以下罰金。
刑法第三百零九條
公然侮辱人者，處拘役或三百元以下罰金。


司法院資訊處製作；財團法人民間司法改革基金會備份。
